---
title: "Data Preprocessing"
output: html_document
---

```{r setup, include=FALSE}
knitr::opts_chunk$set(echo = TRUE)
```

```{r, include=FALSE}
setwd("D:/FILE DHEA/Kuliah/KMMI/TUGAS")
```

```{r}
data<-read.csv("studentperformances.csv")
head(data)
```

## 1. Pengecekan Outlier
```{r,fig.height=7, fig.width=12}
data_num <- data[c(6:9)]
boxplot(data_num)
```
Karena terdapat outlier pada atribut numerik data, maka outlier perlu dihilangkan
```{r}
# menghilangkan outlier

```

## 2. Pengecekan Missing Value
```{r}
paste("Jumlah missing value =",sum(is.na(data)))
```
Tidak ditemukan adanya NA pada data, sehingga data aman dari missing value.

## 3. Pengecekan Duplikasi Data
```{r}
duplicated(data)
```
Tidak ditemukan adanya duplikasi pada data, sehingga data aman dari duplikasi.


## 4. Data Transformation
```{r}
data[9]<-round(data[9],2)
head(data)
```
Atribut Average Score dibulatkan 2 bilangan di belakang koma agar seragam dengan atribut lainnya.

```{r}
summary(data)
```
Karena dataset sudah dalam bentuk yang sesuai maka transformasi data tidak perlu dilanjutkan.

## Export Dataset
```{r}
write.csv(data2, "D:/dataset/dataUAS.csv", row.names = FALSE)
```


